臺灣臺中地方法院刑事判決
111年度易字第481號
公  訴  人  臺灣臺中地方檢察署檢察官
被      告  許文想



上列被告因竊盜案件，經檢察官提起公訴（111年度偵字第3805
號、第6301號），被告於本院準備程序中，就被訴事實為有罪之
陳述，經本院裁定進行簡式審判程序，判決如下：
    主    文
許文想犯如附表一所示之罪，各處如附表一「罪名及宣告刑(含
沒收)」欄所示之刑。應執行有期徒刑壹年貳月。
    犯罪事實
一、許文想意圖為自己不法之所有，基於加重竊盜之犯意，接續
    於民國110年9月10日上午某時許後至9月18日上午某時許前
    、10月13日上午某時許後至10月19日下午某時許前，騎乘其
    所有車牌號碼000-000號普通重型機車，前往陳冠廷位在臺
    中市北區自強街(地址詳卷)之住處，翻越圍牆開門進入該住
    處，徒手竊取陳冠廷所有如附表二編號1至3所示之物得手，
    隨後以機車載往變賣，得款新臺幣(下同)7,000元。
二、許文想意圖為自己不法之所有，基於竊盜之犯意，接續於11
    0年9月29日下午1時30分許、 9月30日上午10時許、10月5日
    上午8時47分許，騎乘上開機車，前往址設臺中市○○區○○○○
    路000號「藍池璇宮」酒吧，趁該處大門未上鎖，開門進入
    店內，徒手竊取該店內黃鼎軸所有如附表二編號4至10所示
    之物得手，隨後以機車載往變賣，得款1萬3,000元。
三、嗣分別經陳冠廷、黃鼎軸發現遭竊報警，警方調閱監視器循
    線查悉上情。
    理    由
一、認定犯罪事實所憑之證據及理由
　　上開犯罪事實，業據被告於警詢及審判中坦承不諱(偵字第3
    805號卷第37頁至第39頁、偵字第6301號卷第39頁至第42頁
    、本院卷第127頁、第134頁、第136頁)，並經證人即告訴人
    陳冠廷、被害人黃鼎軸於警詢證述在案(偵字第6301號卷第4
    3頁至第45頁、偵字第3805號卷第41頁至第47頁），且有110
    年11月21日員警職務報告1份、車輛詳細資料報表【3GH-315
    號機車】1紙、現場照片4張、藍池璇宮店內監視器錄影翻拍
    照片5張、路口監視器錄影翻拍照片6張、黃鼎軸遭竊物品之
    照片3張、臺中市政府警察局第四分局南屯派出所受（處）
    理案件證明單1紙、受理各類案件紀錄表1紙、110年12月29
    日偵辦刑案職務報告1份、監視器錄影翻拍照片7張、陳冠廷
    住處GoogleMap照片1張在卷可稽（偵字第3805號卷第35頁、
    第49頁至第59頁、第77頁至第79頁、偵字第6301號卷第37頁
    、第47頁至第50頁、第67頁)，足認被告之自白與事實相符
    ，可信為真實。本案事證明確，被告犯行堪以認定，應依法
    論科。
二、論罪科刑之理由
　㈠核被告就犯罪事實一所為，係犯刑法第321條第1項第1款、第
    2款踰越牆垣侵入住宅竊盜罪；就犯罪事實二所為，係犯刑
    法第320條第1項之竊盜罪。
　㈡被告就犯罪事實一、二，分別係基於竊取如犯罪事實一、二
    所示處所內之物品之單一犯意，各舉止係於相近時間、同一
    地點密接為之，且各侵害同一被害人之財產法益，在刑法評
    價上以視為數個舉動之接續施行，合為包括之一行為予以評
    價較為合理，應各論以接續犯之一罪。
　㈢被告就犯罪事實一、二所為犯行，犯意各別，行為不同，侵
    害不同被害人財產法益，應分論併罰。
　㈣被告前因竊盜案件，經本院以109年度易字第1792號判決判處
    有期徒刑8月確定，於110年7月18日縮刑期滿執行完畢出監
    等情，有臺灣高等法院被告前案紀錄表1份在卷可參(本院卷
    第149頁至第164頁)，被告於徒刑執行完畢後5年內再犯本案
    有期徒刑以上之2罪，均為累犯。起訴書已記載前開構成累
    犯之事實，並提出刑案資料查註紀錄表為據，請求加重被告
    之刑，公訴人亦提出前開構成累犯之判決為佐，請求依法加
    重(本院卷第138頁、第139頁)。本院考量被告本案所犯與構
    成累犯前案所犯均為竊盜罪，且被告甫執行完畢出監約2、3
    個月即再犯本案，其對刑罰感應力顯然薄弱，無司法院釋字
    第775號解釋所謂罪刑不相當之情形，爰依刑法第47條第1項
    規定均加重其刑。
　㈤爰審酌被告正值青壯，卻不思循正途賺取所需，恣意竊取他
    人物品，欠缺尊重他人財產權觀念，所為應予非難。另衡及
    被告犯後坦承犯行，當庭向到庭之被害人黃鼎軸道歉(本院
    卷第136頁)，但迄未賠償告訴人陳冠廷、被害人黃鼎軸之損
    失，及考量被告各次所竊取物品數量、價值非低、被告本案
    犯罪動機、目的等節；再參以被告有諸多竊盜前科(累犯部
    分不重複評價)，有前開被告前案紀錄表1份在卷可查，是其
    素行非佳；與其自陳國中肄業，曾從事打工、網路買賣生活
    百貨、商業影片設計、製作電子名片等工作等一切情狀(本
    院卷第136頁)，分別量處如附表一編號1、2所示之刑，並定
    其應執行之刑如主文。
三、沒收
　㈠刑法第38條之1第1項前段規定：「犯罪所得，屬於犯罪行為
    人者，沒收之。」同條第3項規定：「前二項之沒收，於全
    部或一部不能沒收或不宜執行沒收時，追徵其價額。」依上
    開規定，對於已扣押之犯罪所得，由法院諭知以原物沒收，
    然倘犯罪所得並未扣押、不能扣押或扣押數額不足時，就未
    扣押或不能扣押部分，除有同法第38條之2第2項所定過苛之
    虞等情形，法院得不宣告或酌減沒收或追徵外，自應諭知沒
    收犯罪所得之原物全部，並就未扣押、不能扣押而不能以原
    物沒收或不宜執行原物沒收之全部或一部，同時諭知追徵其
    價額（最高法院106年度台抗字第1071號裁定意旨參照）。
    至刑法第38條之1第4項所定「違法行為所得、其變得之物或
    財產上利益及其孳息」，其立法意旨係為確定犯罪所得之範
    圍，包含直接利得及延伸之間接利得，均屬應沒收之犯罪所
    得，非謂犯罪所得如有變得之物，只能沒收其變得之物，倘
    若沒收變得之物尚無法澈底達成沒收犯罪所得之目的，自仍
    應就不足之處，宣告追徵其價額。
　㈡本案被告共竊得如附表二編號1至10所示之物，皆屬被告本案
    犯罪所得之原物，並未扣案，且未實際發還被害人等，基於
    沒收制度澈底剝奪犯罪所得之立法意旨，不論有無扣押，既
    未能證明業已滅失，揆諸前揭說明，自均應原物沒收。又被
    告固分別將所竊得如附表編號1至3所示之物、編號4至10所
    示之物，變賣得款7,000元、1萬3,000元，屬犯罪所得之變
    得之物，惟依被害人等所述原物價值，僅沒收上開變得款項
    尚無法澈底達成沒收犯罪所得之目的，故仍應依刑法第38條
    之1第1項前段、第3項規定，宣告沒收如附表二編號1至10所
    示之物，並於全部或一部不能沒收或不宜執行沒收時，追徵
    其價額。
據上論斷，應依刑事訴訟法刑事訴訟法第273條之1第1項、第299
條第1項前段，判決如主文。
本案經檢察官何昌翰提起公訴，檢察官林煒容、林文亮到庭執行
職務。
中　　華　　民　　國　 　111 　年　　11　　月　　1　　日
                  刑事第十一庭 法  官  黃麗竹
以上正本證明與原本無異。
如不服本判決應於收受送達後20日內向本院提出上訴書狀，並應
敘述具體理由；其未敘述上訴之理由者，應於上訴期間屆滿後20
日內向本院補提理由書（均須按他造當事人之人數附繕本）「切
勿逕送上級法院」。
告訴人或被害人如不服判決，應備理由具狀向檢察官請求上訴，
上訴期間之計算，以檢察官收受判決正本之日起算。
                       　　　　書記官  姚志鴻
中　　華　　民　　國　 　111 　年　　11　　月　　1　　日
附錄本判決論罪科刑法條全文：
中華民國刑法第320條
意圖為自己或第三人不法之所有，而竊取他人之動產者，為竊盜
罪，處5年以下有期徒刑、拘役或50萬元以下罰金。
意圖為自己或第三人不法之利益，而竊佔他人之不動產者，依前
項之規定處斷。
前二項之未遂犯罰之。
中華民國刑法第321條
犯前條第一項、第二項之罪而有下列情形之一者，處6月以上5年
以下有期徒刑，得併科50萬元以下罰金：
一、侵入住宅或有人居住之建築物、船艦或隱匿其內而犯之。
二、毀越門窗、牆垣或其他安全設備而犯之。
三、攜帶兇器而犯之。
四、結夥三人以上而犯之。
五、乘火災、水災或其他災害之際而犯之。
六、在車站、港埠、航空站或其他供水、陸、空公眾運輸之舟、
    車、航空機內而犯之。
前項之未遂犯罰之。
附表一：被告罪名及宣告刑
編號 犯罪事實 罪名及宣告刑(含沒收) 1 犯罪事實一 許文想犯踰越牆垣侵入住宅竊盜罪，累犯，處有期徒刑拾月。 未扣案如附表二編號1至3所示犯罪所得，均沒收之，於全部或一部不能沒收或不宜執行沒收時，追徵其價額。 2 犯罪事實二 許文想犯竊盜罪，累犯，處有期徒刑捌月。 未扣案如附表二編號4至10所示犯罪所得，均沒收之，於全部或一部不能沒收或不宜執行沒收時，追徵其價額。 

附表二：被告竊取物品
編號 物品名稱 數量 1 酒類 1箱(約20瓶) 2 觀音木雕 1座 3 原木茶盤 1張 4 木化石 1座 5 金絲楠木 1座 6 濟公雕像 1座 7 人蔘木雕 1座 8 黃金樟木雕 1座 9 七尺神案桌 1張 10 崖柏 1座